【裁判字號】    99,小上,81
【裁判日期】    990903
【裁判案由】    給付信用卡消費款
【裁判全文】
臺灣板橋地方法院民事裁定              99年度小上字第81號
上  訴  人  甲○○
被  上訴人  遠東國際商業銀行股份有限公司
法定代理人  乙○○
上列當事人間請求給付信用卡消費款事件，上訴人對於中華民國
99年7 月14日本院三重簡易庭99年度重小字第667 號第一審判決
提起上訴，本院裁定如下：
    主  文
上訴駁回。
第二審訴訟費用新臺幣壹仟伍佰元由上訴人負擔。
    理  由
一、按對於小額程序之第一審裁判之上訴，非以其違背法令為理
    由，不得為之；又提起上訴，上訴狀內應記載上訴理由，表
    明原判決所違背之法令及其具體內容，暨依訴訟資料合於該
    違背法令之具體事實，民事訴訟法第436 條之24第2 項、第
    436 條之25分別定有明文。且所謂違背法令，依同法第436
    條之32第2 項準用第468 條、及第469 條第1 款至第5 款規
    定，即依同法第468 條規定，判決不適用法規或適用不當者
    ，為違背法令；依同法第469 條規定，判決有該條所列第1
    款至第5 款情形之一者，為當然違背法令。是當事人提起上
    訴，如以同法第469 條所列第1 至5 款為理由時，其上訴狀
    或理由書應表明該判決有合於各該條款規定情形之具體內容
    ，及係依何訴訟資料合於該違背法令之具體事實。如依同法
    第468 條規定，以原判決有不適用法規或適用法規不當為理
    由時，其上訴狀或理由書應表明該判決所違背之法令條項，
    或有關判例、解釋字號，或成文法以外之習慣或法理等及其
    具體內容，暨係依何訴訟資料合於該違背法令之具體事實。
    上訴狀或理由書如未依上述方式表明，或其所表明者顯與上
    開法條規定不合時，即難認為已合法表明上訴理由，其上訴
    自非合法，最高法院71年台上字第314 號著有判例可資參照
    。次按小額訴訟程序之當事人除有因原法院違背法令致未能
    提出者外，於第二審程序不得提出新攻擊或防禦方法，民事
    訴訟法第436 條之28亦有明文可參。
二、本件上訴意旨略以：系爭信用貸款申請書係由訴外人大中華
    國際文教事業股份有限公司（下稱大中華公司）之業務員所
    自行填寫，且係趁上訴人混亂之際，使上訴人簽名於前揭申
    請書上，再以通信貸款方式郵寄予被上訴人辦理，此舉顯然
    已違反公平交易法之相關規定。再者，訴外人大中華公司亦
    並未告知上訴人已全額付款之情事，抑且縱系爭信用貸款申
    請書之聲明事項上有所記載，但因字體皆小、密密麻麻，顯
    係被上訴人蓄意使人不易察覺所設之圈套。況當時皆由訴外
    人大中華公司之業務員填寫，並未給予上訴人30日之契約審
    閱期間，亦當有違反消費者保護法之相關規定。此外，本件
    買賣為分期付款之交易，產品尚未服務完成，如何能一次收
    取全部金額？另上訴人係於民國98年12月26日後始未繳款，
    迄今僅積欠9 個月，卻要支付高達18.25 ％之違約金，應予
    酌減等語。
三、經查，上訴人雖主張系爭信用貸款申請書係由業務員所填寫
    ，並係趁混亂之際，使上訴人於其上簽名，再郵寄予被上訴
    人辦理；又未給予30日之契約審閱期間；甚且上訴人僅係9
    個月未繳，卻需支付高達18.25 ％之違約金，顯然過高，應
    予酌減云云。然因上訴人前揭所為抗辯皆係遲至提起本件第
    二審上訴後始行提出者，核均屬新攻擊或防禦方法，參照前
    開說明，於第二審程序並不得為之，本院自無從加以審酌。
    次者，按原審乃係以上訴人對於系爭信用貸款申請書之真正
    ，及貸款後未依約清償之事實並不爭執，則依貸款契約書之
    約定，上訴人即已喪失分期償還之期限利益，該項借款應視
    為全部到期，被上訴人自得請求上訴人全數給付等情為判斷
    依據，則其認定事實既係以原審中所存在之訴訟資料為基礎
    ，自亦難認原審認事用法有何違誤之處。此外，遑論上訴人
    復迄未具體說明原判決究有何不適用法規或適用法規不當之
    情形，並揭示該法規之條項或其內容，及合於民事訴訟法第
    469 條所列第1 款至第5 款之事實，自難認對原審判決之如
    何違背法令已有具體之指摘，則揆諸前揭說明，即應認其上
    訴為不合法，應予駁回。
四、第二審訴訟費用之負擔：查本件上訴費用為1,500 元，應由
    上訴人負擔，爰確定如主文第2 項所示。
五、據上論結，本件上訴為不合法，依民事訴訟法第436 條之32
    第1 項、第2 項、第444 條第1 項前段、第436 條之19第1
    項、第95條、第78條，裁定如主文。
中    華    民    國    99    年    9     月    3     日
                  民事第一庭審判長法  官  李世貴
                                  法  官  高文淵
                                  法  官  黃若美
以上正本證明與原本無異。
本件不得抗告。
中    華    民    國    99    年    9     月    3     日
                                  書記官  高偉庭

司法院資訊處製作；財團法人民間司法改革基金會備份。
